【裁判字號】    99,台上,498
【裁判日期】    990128
【裁判案由】    公共危險
【裁判全文】
最高法院刑事判決              九十九年度台上字第四九八號
上  訴  人  甲○○
上列上訴人因公共危險案件，不服台灣高等法院台南分院中華民
國九十八年十一月十日第二審判決（九十八年度交上訴字第一○
七四號，起訴案號：台灣台南地方法院檢察署九十八年度營偵字
第一號），提起上訴，本院判決如下：
    主  文
上訴駁回。
    理  由
按不服地方法院之第一審判決而上訴者，應向管轄第二審之高等
法院為之。第二審上訴書狀應敘述具體理由，第二審法院認為上
訴書狀未敘述理由者，應以判決駁回之。刑事訴訟法第三百六十
一條第一項、第二項、第三百六十七條前段分別定有明文。所謂
不服第一審判決之具體理由，必係依據卷內既有訴訟資料或提出
新事證，指摘或表明第一審判決有何採證認事用法或量刑等足以
影響判決本旨之不當或違法，而構成應予撤銷之具體事由，始克
當之；倘僅泛言原判決認定事實錯誤、違背法令、量刑失入，而
未依上揭意旨指出具體事由，或形式上雖已指出具體事由，該事
由縱使屬實，亦不足以認為原判決有何不當或違法者，皆難謂係
具體理由，俾與第二審上訴制度旨在請求第二審法院撤銷、變更
第一審不當或違法之判決，以實現個案救濟之立法目的相契合。
本件上訴人甲○○因駕車肇事逃逸案件，經第一審法院判決後，
提起第二審上訴，其上訴書狀僅稱：伊於案發時，因經濟壓力，
未妥善處理車禍事宜，但已認罪不諱，今幼子待養、妻子罹病、
生意不順、積欠卡債，情堪憫恕，請求從輕量刑，諭知緩刑云云
。雖形式上已提出上訴理由，惟並未具體敘述第一審判決有何違
法或不當情形，即與未敘述具體理由無異，因認其上訴違背法定
要件，爰不經言詞辯論，逕行判決駁回，已詳敘憑以認定之理由
。從形式上觀察，並無任何違背法令之處。查第一審於量刑時，
已具體審酌上訴人有公共危險前科，不知警惕，再次駕車肇事逃
逸，惡性非輕，惟念已與被害人調解並賠償損害等一切情狀，予
以綜合考量後，在法定刑範圍內科處刑罰，原審予以維持，所為
量刑職權之行使，核無不合。至上訴人於第一審判決後，第二審
上訴理由狀中坦承犯行乙節，並非法定絕對必要記載事項，於量
刑應審酌之事項無生影響，原審未加以調查，亦無調查未盡之違
法。上訴意旨，對於原判決究竟如何違背法令，並未依據卷內資
料為具體指摘，徒以原審未開庭審酌伊事後已自白認罪及其家庭
經濟等情況予以減輕其刑云云，指摘原判決違法，難謂已符合首
揭法定上訴要件，其上訴違背法律上之程式，應予駁回。又上訴
人另被訴服用酒類不能安全駕駛動力交通工具而駕駛罪部分，不
得上訴於第三審法院，上訴人仍提起上訴，業經原審法院裁定駁
回，該部分已確定，附為敘明。
據上論結，應依刑事訴訟法第三百九十五條前段，判決如主文。
中    華    民    國  九十九  年    一    月  二十八  日
                      最高法院刑事第十庭
                          審判長法官  花  滿  堂
                                法官  黃  正  興
                                法官  陳  東  誥
                                法官  林  錦  芳
                                法官  洪  昌  宏
      本件正本證明與原本無異
                                      書  記  官
中    華    民    國  九十九  年    一    月  二十九  日
                                                      Q

司法院資訊處製作；財團法人民間司法改革基金會備份。
